臺灣新北地方法院刑事判決
110年度訴字第1351號
公  訴  人  臺灣新北地方檢察署檢察官
被      告  范姜婷


義務辯護人  涂予彣律師
上列被告因違反毒品危害防制條例案件，經檢察官提起公訴（11
0年度偵字第26046號），本院判決如下：
    主  文
范姜婷犯販賣第三級毒品未遂罪，處有期徒刑壹年拾月。扣案如
附表所示之物均沒收。
    事  實
一、范姜婷明知4-甲基甲基卡西酮係毒品危害防制條例第2條第2
    項第3款所定之第三級毒品，不得非法販賣或持有，竟意圖
    營利，基於販賣含第三級毒品4-甲基甲基卡西酮成分之毒品
    咖啡包之犯意，於民國110年7月1日某時許，在抖音通訊軟
    體，以暱稱「蠟筆小新」刊登「新北營」之販賣毒品廣告訊
    息，適新北市政府警察局新莊分局警員李壬翔於同日執行網
    路巡邏勤務時發現，即佯裝買家與范姜婷以通訊軟體WeChat
    聯繫，嗣以新臺幣（下同）5,000元之價格，佯以購買含第
    三級毒品4-甲基甲基卡西酮成分之毒品咖啡包11包，並約定
    至新北市○○區○○路0段00號前碰面交易。嗣於110年7月3日22
    時25分許，待范姜婷依約定地點向李壬翔收取上開價金並交
    付前開毒品咖啡包11包時，旋為李壬翔當場表明員警身分並
    逮捕范姜婷，始未生販賣既遂之結果，並當場扣得如附表所
    示之物。
二、案經新北市政府警察局新莊分局報告臺灣新北地方檢察署檢
    察官偵查起訴。
    理  由
一、證據能力有無之認定：
　　本件認定事實所引用之傳聞證據，被告范姜婷及其辯護人於
    本院準備程序均明示同意作為證據（見本院卷第53頁），本
    院審酌該等證據作成時之情況，尚無顯不可信與不得作為證
    據之情形，亦無違法不當與證明力明顯過低之瑕疵，且與待
    證事實具關聯性，認為以之作為證據應屬適當，依刑事訴訟
    法第159條之5第1項規定，均有證據能力。至以下所引其餘
    非屬供述證據部分，既不適用傳聞法則，復查無違法取得之
    情事存在，自應認同具證據能力。
二、認定本案犯罪事實之證據及理由：
　　訊據被告對於上開事實於本院準備程序及審理時均認罪（見
    本院卷第53、88頁），並有被告兜售毒品咖啡包之廣告訊息
    、范姜婷與員警於微信之對話紀錄擷圖共1份、新北市政府
    警察局新莊分局警員李壬翔110年7月3日職務報告1紙、新莊
    分局頭前所（網路巡查）對話譯文一覽表1件、台灣尖端先
    進生技醫藥股份有限公司110年9月16日毒品證物鑑定分析報
    告1份、新北市政府警察局新莊分局搜索扣押筆錄暨扣押物
    品目錄表1件在卷可憑（偵卷第28反面至30、16、24至25、4
    6、17至19頁），堪認被告前開任意性自白與事實相符。又
    被告於偵訊及本院審理時供稱其每包咖啡包價金5,000元，1
    包自己拿價格為300元，當時因疫情關係沒有收入，故想變
    賣毒品以供生活所需等詞（見偵卷第35頁、本院卷第87至88
    頁），足見被告主觀上具有營利之意圖甚明。從而，本案事
    證明確，被告犯行堪以認定，應依法論科。
三、論罪科刑：
  ㈠關於罪名：
　　按4-甲基甲基卡西酮為毒品危害防制條例所列管之第三級毒
    品，而於「釣魚偵查」之情形，因毒品購買者為辦案佯稱購
    買，而將販賣者誘出以求人贓俱獲，因其無實際買受之真意
    ，且在警察監視之下伺機逮捕，事實上亦不能真正完成買賣
    ，則該次行為，僅能論以販賣未遂（最高法院100年度台上
    字第4498號判決意旨參照）。是核被告所為，係犯毒品危害
    防制條例第4條第6項、第3項之販賣第三級毒品未遂罪。被
    告販賣第三級毒品前，意圖販賣而持有第三級毒品之低度行
    為，應為其販賣該毒品之高度行為所吸收，不另論罪。
  ㈡關於刑之減輕：
　  被告已著手於販賣第三級毒品罪之實行，惟因喬裝買家之警
    員並無實際買受之真意，事實上不能真正完成買賣，而未生
    犯罪既遂之結果，其犯罪尚屬未遂，應依刑法第25條第2項
    規定減輕其刑。另被告於偵查及本院審理時均已就本案販賣
    第三級毒品未遂部分自白不諱（見偵卷第35頁、本院卷第53
    、88頁），而合於毒品危害防制條例第17條第2 項所稱偵查
    及歷次審判中均自白之規定，自應依上開規定減輕其刑，並
    與前開減輕事由，依刑法第70條之規定，遞減其刑。又本案
    員警依被告供述追查，無法查得上游身分及販賣事證，故無
    法查獲上游等情，有新北市政府警察局新莊分局111年3月25
    日新北警莊刑字第1114028788號函1份附卷可稽（見本院卷
    第71至73頁），自無毒品危害防制條例第17條第1項規定之
    適用，併此敘明。
　㈢關於量刑：
　　爰以行為人之責任為基礎，審酌被告明知毒品戕害人體身心
    健康甚鉅，一經沾染，極易成癮，影響深遠，如任其氾濫、
    擴散，對社會治安危害非淺，竟仍無視國家禁令，而為本件
    販賣第三級毒品犯行，危害社會治安重大，應予非難；惟考
    量被告犯後均坦承犯行，態度尚可，另酌量被告本次販賣毒
    品尚未賣出即遭查獲，並未造成實害之犯罪情節；復斟酌被
    告於本院審理時自承其最高學歷為國中畢業之智識程度，目
    前從事作業員，未婚，經濟狀況一般，現無需扶養之親屬或
    家人之家庭狀況及經濟情形等一切情狀，量處如主文所示之
    刑，以資儆懲。
四、沒收：
    扣案如附表編號1所示之物含該編號所示第三級毒品成分，
    有該編號所示鑑定書1份在卷可憑，均屬違禁物，而其外包
    裝袋與所包裝之第三級毒品，難以完全析離，自應依刑法第
    38條第1 項併予沒收之。至扣案如附表編號2 所示之物，係
    被告持以與喬裝買家之警員聯繫毒品交易事宜所用之物，業
    經被告偵訊時供述在卷（見偵卷第35頁），是不問屬於犯罪
    行為人與否，皆應依毒品危害防制條例第19條第1項規定宣
    告沒收之。
據上論斷，應依刑事訴訟法第299條第1項前段，毒品危害防制條
例第4條第6項、第3項、第17條第2項、第19條第1項，刑法第11
條、第25條第2項、第38條第1項，判決如主文。
本案經檢察官莊勝博提起公訴，檢察官顏汝羽到庭執行職務。
中　　華　　民　　國　　111 　年　　5 　　月　　3 　　日
                  刑事第七庭  審判長法  官  彭全曄

                                    法  官  劉思吟

                                    法  官  白承育
上列正本證明與原本無異。
如不服本判決，應於判決送達後20日內敘明上訴理由，向本院提
出上訴狀 (應附繕本) ，上訴於臺灣高等法院。其未敘述上訴理
由者，應於上訴期間屆滿後20日內向本院補提理由書「切勿逕送
上級法院」。
                                    書記官  馬韻凱
中　　華　　民　　國　　111 　年　　5 　　月　　10　　日
附錄本案論罪科刑法條全文：
毒品危害防制條例第4條
製造、運輸、販賣第一級毒品者，處死刑或無期徒刑；處無期徒
刑者，得併科新臺幣3千萬元以下罰金。
製造、運輸、販賣第二級毒品者，處無期徒刑或10年以上有期徒
刑，得併科新臺幣1千5百萬元以下罰金。
製造、運輸、販賣第三級毒品者，處7年以上有期徒刑，得併科
新臺幣1千萬元以下罰金。
製造、運輸、販賣第四級毒品者，處5年以上12年以下有期徒刑
，得併科新臺幣5百萬元以下罰金。
製造、運輸、販賣專供製造或施用毒品之器具者，處1年以上7年
以下有期徒刑，得併科新臺幣1百50萬元以下罰金。
前五項之未遂犯罰之。
附表：
編號 扣案物品名稱、數量 鑑定結果 鑑定報告 1 毒品咖啡包18包（含外包裝袋18個，驗餘淨重：5.594公克）。 第三級毒品4-甲基甲基卡西酮。 台灣尖端先進生技醫藥股份有限公司110年9月16日毒品證物鑑定分析報告。 2 IPHONE 8手機1支（IMEI：000000000000000）。 無。 無。